臺灣彰化地方法院刑事判決
111年度易字第817號
111年度易字第936號
公  訴  人  臺灣彰化地方檢察署檢察官
被      告  林國成




上列被告因竊盜案件，經檢察官提起公訴（111年度偵字第10058
號、第10257號、第10302號、第11015號；111年度偵字第11675
號、第12385號），被告於本院審理時，就被訴事實為有罪之陳
述，本院裁定改進行簡式審判程序，並判決如下：
    主    文
林國成犯如附表主文欄所示之罪，各處如附表主文欄所示之刑及
沒收。應執行有期徒刑壹年壹月，如易科罰金，以新臺幣壹仟元
折算壹日。
    犯罪事實及理由
一、本件犯罪事實、證據及應適用之法條，除證據部分補充「被
    告於本院程序中之自白」外，餘均引用如附件一、二之檢察
    官起訴書之記載（附件一：111年度偵字第10058、10257、1
    0302、11015號；附件二：111年度偵字第11675、12385號）
    。　　
二、被告確有起訴書（如附件一、二）犯罪事實欄第一點第1至5
    行所載前案犯行及其刑之執行情形，為被告所不爭執（見本
    院111年度易字第817號卷第110頁），亦據檢察官提出刑案
    資料查註紀錄表、臺灣高等法院被告前案紀錄表為證，足認
    被告於受徒刑之執行完畢後5年內，故意再犯本案各有期徒
    刑以上之罪，均為累犯。檢察官復於本院審理時指出：被告
    本案所為，與前案同屬竊盜案件，犯罪罪質、目的、手段與
    法益侵害結果均高度相似，足認被告法遵循意識及對刑罰之
    反思能力均屬薄弱，請求依累犯之規定加重其刑等語，已為
    相當說明。本院審酌被告所犯前案與本案各罪均係竊盜案件
    ，犯罪罪質及法益侵害結果均同，且被告因前案入監執行，
    已然接受較嚴格之矯正處遇，猶為本案各次犯行，可見被告
    並未因前案刑罰之執行，建立守法意識，並確實體認其行為
    之違法性與危害性，兼衡本案各次犯罪情節，認若加重其刑
    ，尚無使其所受刑罰超過其應負擔罪責之疑慮，參酌司法院
    大法官釋字第775號解釋意旨，均依刑法第47條第1項累犯之
    規定，加重其刑。且基於精簡裁判之要求，判決主文無庸為
    累犯之諭知，附此敘明。
三、爰以行為人之責任為基礎，審酌被告除上揭構成累犯之前科
    不重複審酌外，另有多次僅判處拘役之竊盜前科，素行非佳
    ，卻仍不知悔改，未能尊重他人之財產權，率而竊取他人財
    物，顯見其法治觀念偏差，自我控制能力欠佳，應予非難；
    惟念其犯後坦承犯行，暨考量其犯罪動機、手段、次數、各
    次所得財物之價值，及其自述教育程度為國中畢業、無家可
    歸而只能住網咖等一切情狀，分別量處如附表主文欄所示之
    刑，並均諭知易科罰金之折算標準。
四、沒收部分：
　　㈠被告所竊得如附表編號1、2、3、6之現金，雖未扣案，仍
      應依刑法第38條之1第1項前段規定，分別於附表編號1、2
      、3、6所示犯行項下宣告沒收，於全部或一部不能沒收或
      不宜執行沒收時，依同條第3項規定，追徵其價額。
　　㈡再按犯罪所得已實際合法發還被害人者，不予宣告沒收或
      追徵，刑法第38條之1第5項定有明文，且本條所謂之「發
      還」，解釋上包含行為人自願性將犯罪所得償還給被害人
      之情形，否則將可能導致行為人受有2次追償之危險，並
      使行為人承受過度之不利益。經查，被告所竊得如附表編
      號4之現金，業已發還被害人沈嫚笙，有贓物認領保管單
      在卷可憑（111年度偵字第10302號第39頁），依刑法第38
      條之1第5項規定，不予宣告沒收。又被告所竊得如附表編
      號5之現金，已就其中之新臺幣(下同)3752元返還告訴人
      陳思瑜，有告訴人陳思瑜之警詢筆錄及被告簽立之賠償書
      可稽（111年度偵字第12385號第11、27頁），因此僅就差
      額1608元（即0000-0000=00）宣告沒收，並於全部或一部
      不能沒收或不宜執行沒收時，追徵其價額。
　五、依刑事訴訟法第273條之1第1項、第299條第1項前段、第3
      10條之2、第454條，判決如主文。
本案經檢察官林芬芳提起公訴，檢察官黃智炫到庭執行職務。
中　　華　　民　　國　　111 　年　　11　　月　 18 　　日
                  刑事第六庭  法  官  林明誼
以上正本證明與原本無異。
如不服本判決應於收受判決後20日內向本院提出上訴書狀，並應
敘述具體理由。其未敘述上訴理由者，應於上訴期間屆滿後20日
內向本院補提理由書(均須按他造當事人之人數附繕本)「切勿逕
送上級法院」。
告訴人或被害人對於判決如有不服具備理由請求檢察官上訴者，
其上訴期間之計算係以檢察官收受判決正本之日期為準。
中　　華　　民　　國　　111 　年　　11 　 月　　18 　 日
                              書記官  許原嘉
附錄論罪科刑條文：
中華民國刑法第320條
意圖為自己或第三人不法之所有，而竊取他人之動產者，為竊盜
罪，處5年以下有期徒刑、拘役或50萬元以下罰金。
意圖為自己或第三人不法之利益，而竊佔他人之不動產者，依前
項之規定處斷。
前二項之未遂犯罰之。

（附件一：111年度偵字第10257號、第10058號、第10302號、第
11015號起訴書）

（附件二：111年度偵字第11675、12385號起訴書）

附表
編號 犯 罪  事  實 主            文 1 如附件一之起訴書犯罪事實欄一、㈠所載。 林國成犯竊盜罪，處有期徒刑肆月，如易科罰金，以新臺幣壹仟元折算壹日。未扣案之犯罪所得現金新臺幣柒仟元沒收，於全部或一部不能沒收或不宜執行沒收時，追徵其價額。 2 如附件一之起訴書犯罪事實欄一、㈡所載。 林國成犯竊盜罪，處有期徒刑肆月，如易科罰金，以新臺幣壹仟元折算壹日。未扣案之犯罪所得現金新臺幣玖仟肆佰元沒收，於全部或一部不能沒收或不宜執行沒收時，追徵其價額。 3 如附件一之起訴書犯罪事實欄一、㈢所載。 林國成犯竊盜罪，處有期徒刑參月，如易科罰金，以新臺幣壹仟元折算壹日。未扣案之犯罪所得現金新臺幣肆仟元沒收，於全部或一部不能沒收或不宜執行沒收時，追徵其價額。 4 如附件一之起訴書犯罪事實欄一、㈣所載。 林國成犯竊盜罪，處有期徒刑肆月，如易科罰金，以新臺幣壹仟元折算壹日。 5 如附件二之起訴書犯罪事實欄一、㈠所載。 林國成犯竊盜罪，處有期徒刑參月，如易科罰金，以新臺幣壹仟元折算壹日。未扣案之犯罪所得現金新臺幣壹仟陸佰零捌元沒收，於全部或一部不能沒收或不宜執行沒收時，追徵其價額。 6 如附件二之起訴書犯罪事實欄一、㈡㈢所載。 林國成犯竊盜罪，處有期徒刑肆月，如易科罰金，以新臺幣壹仟元折算壹日。未扣案之犯罪所得現金新臺幣柒仟貳佰元沒收，於全部或一部不能沒收或不宜執行沒收時，追徵其價額。